臺灣臺北地方法院刑事判決　　　　　　　93年度易字第1149號
公　訴　人　臺灣臺北地方法院檢察署檢察官
被　　　告　甲○○
選任辯護人　楊揚律師
上列被告因違反商標法案件，經檢察官提起公訴（九十三年度偵
字第五０四三號），本院判決如下：
    主  文
甲○○明知為未得商標權人同意，於同一商品，使用近似之註冊
商標商品而販賣，處拘役參拾日，如易科罰金，以佰元折算壹
日。扣案如附件編號一所示之仿冒商品共參件均沒收。
    事  實
一、甲○○明知如附表所示之商標，係由英商布拜里公司（下稱
    布拜里公司）向我國經濟部智慧財產局（下稱智財局）申請
    註冊，取得商標專用權，係指定使用於各種皮包、皮夾、皮
    箱、手提箱、手提包、手提袋及行李箱等專用商品，現仍在
    商標專用期間內，且明知綽號「阿忠」之不詳姓名年籍之成
    年男子，於九十三年二月二十一日下午六時許，至其位於臺
    北市○○區○○街二二五號前所擺設攤位處，向其所兜售印
    有如附件編號一所示格子圖樣之手提包，係未得布拜里公司
    之同意或授權而使用近似於前揭商標圖樣之商品，有致相關
    消費者混淆誤認之虞，竟基於販賣牟利之犯意，以每件新臺
    幣（下同）七十元之價格，購入前揭仿冒商品三件，並自同
    日下午六時許起，將前揭手提包陳列於上址攤位上，供不特
    定人選購，擬以每件一百元之價格，販賣予不特定人牟利，
    惟未及售出，即於同日夜間十時五十分許，為警在上址查獲
    ，並扣得如附件編號一所示之仿冒品三件。
二、案經被害人布拜里公司委由告訴代理人乙○○訴請內政部警
    政署保安警察第二總隊第一大隊第一中隊報告臺灣臺北地方
    法院檢察署檢察官偵查起訴。
    理  由
一、訊據被告甲○○固坦承其有於前揭時日購入上開手提包並擺
    設於上址攤位欲販賣之事實，惟矢口否認有何違反商標法之
    犯行，辯稱：伊只知告訴人之商標係武士持標槍騎馬之圖樣
    ，不知告訴人格子布花之設計已取得商標權，伊並無販賣仿
    冒品之故意，且扣案手提袋之整體格線設計與告訴人之商標
    不同，應不致於使人混淆誤認云云。惟查：
（一）上開事實，業據告訴代理人乙○○指訴在卷（見偵卷第十
      一頁、三十三至三十四頁），並有如附件編號一所示之仿
      冒品三件扣案可資佐證。又如附表所示之商標圖樣，係英
      商布拜里公司向智財局申請註冊登記，取得商標專用權，
      指定使用於皮包、皮箱、皮夾、背包、手提箱、手提包、
      手提袋及其他應屬本類之商品，專用期間均自八十九月十
      六日起至九十九年九月十五日止，有00000000號
      商標註冊證一紙在卷可稽（見偵卷第十六頁）。
（二）按所謂商標近似，係以具有普通知識之商品購買人，於購
      買時，施以普通所用之注意，猶不免有混同誤認之虞者而
      言。查本件扣案如附件編號一所示手提包之外觀係以淺褐
      色為底色，並以紅色細線組成之方格與三黑二白色相間粗
      線互以九十度交叉，而形成之方格圖案所組成，與如附表
      所示告訴人之商標圖樣，係以褐色為底色，其上由紅色細
      線組成之方格中穿插三黑二白相間之粗線條以九十度垂直
      交織而成之格子圖樣相較，二者之設色及線條之粗細、排
      列方式近幾相同，如以具有普通知識之商品購買人，施以
      一般之注意，於異時易地為隔離及通體之觀察，自有混同
      誤認之虞，而可認為與告訴人之商標構成近似。又本件經
      送智財局鑑定之結果，亦認該附件編號一所示手提包之圖
      案，與附表所示商標圖案之設色及格線之條紋設計相彷，
      以具有普通知識經濟之消費者，於購買時施以普通所用之
      注，可能會有所混淆而誤認二商品來自同一來源或雖不同
      但有關聯之來源，應屬構成近似之商標，有該局九十四年
      二月二十三日（九四）智商０三五０字第０九四八００六
      五二八０號函在卷足憑（見本院卷第四十八頁至五十頁）
      ，是被告辯稱系爭扣案手提袋之整體格線設計與告訴人之
      商標不同，應不致於使人混淆誤認云云，尚非可採。
（三）被告雖又辯稱：伊只知告訴人之商標係武士持標槍騎馬之
      圖樣，不知告訴人格子布花之設計已取得商標權格子紋圖
      案云云。惟查如附表所示格子狀商標圖案之商品經告訴人
      多年來在我國透過各種報章媒體廣為宣傳廣告，及設置專
      櫃或精品店行銷經營，已成為社會大眾廣為知悉之著名商
      標，被告以販賣手提包為業，更應就相關之商品品牌有清
      楚認識，自無不知之理，是其辯稱不知附表所示之商標業
      經告訴人申請註冊使用云云，自不足採信。又被告既明知
      附件編號一之手提包之外觀設計與告訴人之商標圖樣近似
      ，而仍予販入陳列，其即有販買仿冒商品之故意，不因其
      販入數量或預期利潤之多寡，或其同時有販入其他不構成
      仿冒品之手提包（詳如後述）而異其認定。
（四）綜上所述，被告所辯，無非事後卸責之詞，不足採信。本
      件事證明確，被告之犯行洵堪認定，應予依法論科。
二、按所謂販賣，以行為人明知為此類商品，具有營利之目的，
    將之販入或賣出，有其一即屬成立，並不以販入後復行賣出
    為構成要件（最高法院八十年度台非字第四八號刑事判決意
    旨可資參照），是被告即便尚未販出任何一件仿冒商品即遭
    查獲，惟被告既基於營利之目的販入前開商品，揆諸前揭說
    明，其販賣行為即已成立。本件被告明知阿忠所販賣如附件
    編號一之手提包係未得告訴人同意，於同一商品，使用近似
    於他人註冊商標圖樣之商品，猶仍販入，欲出售他人牟利，
    核其所為，係犯商標法第八十二條販賣仿冒商標商品罪。其
    陳列仿冒商標商品之低度行為為販賣之高度行為所吸收，不
    另論罪。爰審酌被告貪圖小利販賣仿冒商品，影響商標權人
    之商譽及正常盈收，惟所販賣仿冒商標之商品數量不多，對
    告訴人之影響非鉅及其犯罪後未能坦認犯行態度等一切情狀
    ，量處如主文所示之刑，並諭知易科罰金折算標準，以示懲
    儆。扣案如附件編號一所示之仿冒商品三件，應依同法第八
    十三條規定宣告沒收。
三、公訴意旨略以：被告甲○○於上開時、地，另向「阿忠」販
    入如附件編號二至七所示之仿冒商品共十五件，並擺攤陳列
    ，擬販賣予不特定之顧客，因認被告此部分亦涉犯商標法第
    八十二條之販賣仿冒商品罪嫌云云。惟查：如附件編號二至
    七所示之手提包或係分別以紅色、淺米色、咖啡色、黑色或
    藍色為底色，與告訴人商標限縮在長期使用之褐色此一特定
    設色不同，且其上之線條粗細、圖案配置亦與告訴人之商標
    圖案係連續由紅色細線組成之方格中穿插三黑二白相間之粗
    線條以九十度垂直交織而成之格子圖樣，有相當大之差別，
    一般社會大眾於觀覽該等顏色之手提袋圖案之際，應不致於
    與告訴人之商標發生混淆誤認，而不構成近似之商標使用，
    且智財局就此六種手提包鑑定之結果，亦同此見解，有上開
    函可稽，是被告販入之該五種手提包，即非屬違反商標法第
    八十一條規定之仿冒商品，此部分自無反商標法八十二條之
    犯行可言，此外復查無其他積極之證據足認被告有此部分販
    賣仿冒商品之犯行，原應為無罪之諭知，惟此部分與前述販
    賣附件編號一所示仿冒商品之行為，公訴意旨認有裁判上一
    罪之關係，爰不另為無罪之諭知，附此敘明。
據上論斷，應依刑事訴訟法第二百九十九條第一項前段，商標法
第八十二條、第八十三條，刑法第十一條前段、第四十一條第一
項前段，罰金罰鍰提高標準條例第一條前段、第二條，判決如主
文。
本案經檢察官方伯勳到庭執行職務
中　　華　　民　　國　　94　　年　　6 　　月　　28　　日
　　　　　　　　　刑事第五庭  審判長法　官　黃程暉
                                    法　官  高偉文
                                    法　官　李宜娟
以上正本證明與原本無異。
如不服本判決，應於判決送達後10日內向本院提出上訴狀（應抄
附繕本）。告訴人或被害人如對於本判決不服者，應具備理由請
求檢察官上訴，其上訴期間之計算係以檢察官收受判決正本之日
期為準。
    　　　　　　　　　　　　　　　　書記官　游秀珠
中　　華　　民　　國　　94　　年　　7 　　月　　5 　　日
附錄本案論罪科刑法條：
商標法第81條
未得商標權人或團體商標權人同意，有下列情形之一者，處三年
以下有期徒刑、拘役或科或併科新臺幣二十萬元以下罰金：
  一、於同一商品或服務，使用相同之註冊商標或團體商標者。
  二、於類似之商品或服務，使用相同之註冊商標或團體商標，
      有致相關消費者混淆誤認之虞者。
　三、於同一或類似之商品或服務，使用近似於其註冊商標或團
      體商標之商標，有致相關消費者混淆誤認之虞者。
商標法第82條
明知為前條商品而販賣、意圖販賣而陳列、輸出或輸入者，處一
年以下有期徒刑、拘役或科或併科新臺幣五萬元以下罰金。
